# 吸收投资和取得公司合并现金流量表的抵消

提问人：shanxc 时间：2019-02-18 16:42:34
请问各位老师，实物中碰到这样的问题，A 增资控股B，增资金额 1000 万，购并日确认为 7 月 1 日，但是在 6 月已经打入投资款 300 万。
所以在 A 的单体报表中，全年取得公司的现金流出为 1000 万，在 B 的单体报表中，购并日起吸收投资的现金流入为 700 万，那么在编制合并报表时，抵消分录应该按 700 万抵，还是 1000 万，差额放在哪里？
谢谢各位

回答人：chenyiwei
首先明确讨论前提：该项交易属于非同一控制下合并，不是同一控制下的合并。
如果完全是增资，不涉及向原股东收购 B公司原有的存量股份，则在 A公司的合并现金流量表中，事实上只会体现在购买日取得 B 公司的现金及现金等价物的现金净流入，该金额体现在合并现金流量表的 “收到其他与投资活动有关的现金” 项目中。